【裁判字號】    95,再,6
【裁判日期】    950504
【裁判案由】    再審之訴
【裁判全文】
臺灣臺北地方法院民事裁定                 95年度再字第6號
再審原告    乙○○
                        樓
再審被告    強生化學製藥廠有限公司
法定代理人  甲○○
上列當事人間請求再審之訴事件，再審原告對於本院民國94年9
月28日第一審確定判決（94年度訴字第3419號損害賠償事件）提
起再審之訴，本院裁定如下：
    主  文
再審之訴駁回。
再審訴訟費用由再審原告負擔。
    理  由
一、按主張原確定判決有民事訴訟法第496條第1項第7款至第10
    款情形，提起再審之訴者，以宣告有罪之判決或處罰鍰之裁
    定已確定，或因證據不足以外之理由，而不能為有罪之確定
    判決或罰鍰之確定裁定者為限，始得提起之。民事訴訟法第
    496條第2項定有明文。再審之訴不合法者，法院應以裁定駁
    回之，同法第502條第1項亦有明定。
二、本件再審原告主張：其於94年1間收到執行法院之執行命令
    （按即臺灣板橋地方法院95年1月2日板院輔95執木字第389
    號執行命令），經其聲請閱卷後，始知相對人係執本院民國
    94年度訴字第3419號確定判決（以下簡稱原確定判決）為執
    行名義，聲請強制執行扣押其薪資，惟該執行名義所認定之
    事實，係以其於92年11月10日為訴外人趙敏雄簽具員工保證
    書，保證趙敏雄於相對人公司服務期間如有違反相對人公司
    規章或侵害相對人公司利益包括虧空公款等所生之債務，願
    與被保證人即趙敏雄負連帶清償責任並願放棄先訴抗辯權，
    而趙敏雄嗣於92年11月20日至93年8月間止，先後利用職務
    之便，自原確定判決附表所示之客戶領取該等客戶欲繳付相
    對人公司之貨款共計新台幣（以下同）65萬5,319元予以侵
    占入己，經相對人公司向訴外人中央產物保險股份有限公司
    申請理賠並獲賠8萬3,234元後，尚受有57萬2,085元之損害
    ，乃依民法第184條及連帶保證契約，請求其與趙敏雄及另
    一連帶保證人即訴外人潘美倫連帶如數給付，惟其自92年4
    月11日至93年10月10日止，均在臺灣高雄監獄服刑，不可能
    外出為債務人趙敏雄簽字作保，更未在該保證書上簽字蓋章
    ，爰依民事訴訟法第496條第1項第9款規定，提起再審之訴
    云云。
三、經查，再審原告雖主張為原確定判決基礎之證物即上開員工
    保證書係偽造或變造者，惟其並未舉證證明為判決基礎之該
    證物即員工保證書業據宣告有罪之判決或處罰鍰之裁定已確
    定，或因證據不足以外之理由，而不能為有罪之確定判決或
    罰鍰之確定裁定者，依上開規定，其自不得提起再審之訴。
    是再審原告提起本件再審之訴，核與上述之規定不合，自屬
    不應准許。
四、依民事訴訟法第502條第1項、第95條、第78條裁定如主文。
中    華    民    國    95    年    5     月    4     日
                民事第一庭    法      官  張明輝
以上正本係照原本作成
如對本裁定抗告須於裁定送達後10日內向本院提出抗告狀，並繳
納抗告費新臺幣1,000元
中    華    民    國    95    年    5     月    4     日
                              書  記  官  周其祥


司法院資訊處製作；財團法人民間司法改革基金會備份。
